【裁判字號】    97,簡上,57
【裁判日期】    970430
【裁判案由】    詐欺
【裁判全文】
臺灣屏東地方法院刑事判決              97年度簡上字第57號
上  訴  人
即  被  告  甲○○原名乙○○.
上列上訴人因詐欺案件，不服本院97年度簡字第57號中華民國97
年1 月11日刑事簡易判決（96年度偵字第5713號）提起上訴，及
同署檢察官移送併辦（97年度偵字第1425號），本院判決如下：
    主  文
原判決撤銷。
甲○○幫助意圖為自己不法之所有，以詐術使人將本人之物交付
，處有期徒刑月，如易科罰金，以新台幣壹仟元折算壹日。
    事 實 及 理 由
一、本件之犯罪事實、理由及證據除原審判決所附聲請簡易判決
    處刑書中之「順昌郵局帳戶」非上訴人即被告所販賣予不詳
    姓名人外，餘引用原審判決書（包括聲請簡易判決處刑書）
    及移送併辦意旨書之記載。
二、被告提起上訴意旨以：原審量刑過重，且伊無力繳納罰金云
    云。
三、惟查，詐欺罪之法定刑為5 年以下有期徒刑、拘役或科或併
    科1,000 元以下罰金。本件被告提供帳戶予詐騙集團遂行犯
    罪，所生之損害達新台幣數佰萬元，數額非輕，原審量刑有
    期徒刑3 月，並無過重之情，被告此部分上訴理由，自無可
    採。
四、又原審僅諭知易科罰金之折算標準，至於是否得准易科罰金
    ，仍應由執行檢察官審酌各種情況決定之，是執行檢察官是
    否准其易科罰金仍在未定之天，被告於本件未判決確定之前
    即稱無力繳納罰金，顯言之過早，此亦非本院所得審酌之事
    項，是其以無力繳納罰金為由，提起上訴，亦無理由。
五、本件原審判決後檢察官又發現如移送併辦之犯罪事實，該部
    分既為原審所不及審酌之事實，且該事實與原判決認定之事
    實復具有想像競合犯之裁判上一罪關係，應為原聲請效力所
    及，本院自應一併審酌，爰應由本院將原判決撤銷改判。
六、茲審酌被告素行、犯罪動機、提供帳號予他人遂行詐騙行為
    ，增加司法機關查緝困難，並助長詐欺集團氣焰，擾亂社會
    秩序，造成被害人財產上之損失，惟其事後承認犯罪，態度
    尚稱良好及其即將入伍服役等情，仍量處有期徒刑3 月，並
    依資力、地會地位各情，諭知易科罰金之折算標準。
七、依刑事訴訟法第455 條之1 第3 項、第369 條第1 項前段、
    第364 條、第299 條第1 項前段，刑法第55條、刑法第339
    條第1 項、第30條第1 項、第2 項、刑法第41條第1項 前段
    ，刑法施行法第1 條之1 ，判決如主文。
中    華    民    國    97    年    4     月    30    日
                     刑事第二庭 審判長  法  官  黃國永
                                        法  官  陳松檀
                                        法  官  蘇碧珠
以上正本證明與原本無異。
不得上訴。
中    華    民    國    97    年    4     月    30    日
                                        書記官  滕一珍
附錄本判決論罪之法條：
刑法第339條第1項
意圖為自己或他人不法之所有，以詐術使人將本人或第三人之物
交付者，處5 年以下有期徒刑、拘役或科或併科1,000 元以下罰
金。


司法院資訊處製作；財團法人民間司法改革基金會備份。
